最高法院刑事判決　　　　　　　　　　　　　　　九十三年度台上字第四二七八號
　　上　 訴 　人　甲○○
　　　　　　　　　還保級環境保護工程股份有限公司
　　右一人代表人　許雅雪
右上訴人等因違反廢棄物清理法案件，不服台灣高等法院高雄分院中華民國九十年十
月十七日第二審判決（九十年度上訴字第一三三三號，起訴案號：台灣屏東地方法院
檢察署九十年度偵字第三五二、二二七八號），提起上訴，本院判決如左：
    主  文
上訴駁回。
    理  由
甲、上訴人甲○○部分：
按刑事訴訟法第三百七十七條規定：上訴於第三審法院，非以判決違背法令為理由，
不得為之。是提起第三審上訴，應以原判決違背法令為理由，係屬法定要件。且必須
依據卷內資料為具體之指摘，並足據以辨認原判決已具備違背法令之形式，始屬相當
。本件原判決維持第一審論處上訴人甲○○未領有廢棄物處理許可證，從事廢棄物清
除，累犯罪刑之判決，駁回其在第二審之上訴，已敘明所憑證據及認定理由。對於上
訴人所辯廢棄物清除許可證於其被查獲當時已在核備中云云，係卸責之詞，不足採信
，並已依據卷內證據資料，詳加指駁。從形式上觀察，並無違背法令之情形存在。上
訴意旨以上訴人與公營市場簽約清理、搬運市場垃圾（一般廢棄物），有進場證明，
並成立公司，清理、搬運市場垃圾為公司所營事業。民國八十九年九月二十三日經取
締後，即於同年十月二十六日向屏東縣政府申請取得核發之「廢棄物清除許可證」。
上訴人因一時失慮，不知申請，並非故意，依刑法第十六條規定如自信其行為為法律
所許可而有正當理由者免除其刑，原審對此未予調查，遽予論處上訴人違反廢棄物清
理法（修正前）第二十二條第二項第四款之罪刑，有不載理由、理由矛盾及證據調查
未盡之違法云云，置原判決上開明確論斷於不顧，為單純之事實上爭執，泛指原判決
有上述之違法，殊非適法之上訴第三審理由。應認其上訴為違背法律上之程式，予以
駁回。又本件此部分既應為程序上之上訴駁回判決，上訴人請求緩刑宣告，自無從審
酌，併此敘明。
乙、還保級環境保護工程股份有限公司部分：
按刑事訴訟法第三百七十六條所列各罪之案件，經第二審判決者，不得上訴於第三審
法院，法有明文。本件上訴人還保級環境保護工程股份有限公司，原審係依修正前廢
棄物清理法第二十二條第四項、第二項規定論處罪刑，核屬刑事訴訟法第三百七十六
條第一款專科罰金之罪之案件。依首開說明，既經第二審判決，自不得上訴於第三審
法院，上訴人提起上訴，顯為法所不許，應予駁回。
據上論結，應依刑事訴訟法第三百九十五條前段，判決如主文。
中　　　華　　　民　　　國　　九十三　　年　　　八　　　月　　 十九 　　日
                              最高法院刑事第二庭
                                  審判長法官  陳　錫　奎
                                        法官  洪　清　江
                                        法官  李　伯　道
                                        法官  洪　文　章
                                        法官  花　滿　堂
      右正本證明與原本無異
                                              書  記  官
中　　　華　　　民　　　國　　九十三　　年　　　八　　　月　　二十六　　日
                                                                        Ｌ
